【裁判字號】    98,消債抗,55
【裁判日期】    980606
【裁判案由】    更生抗告
【裁判全文】
臺灣基隆地方法院民事裁定            98年度消債抗字第55號
抗  告  人  甲○○
                        樓
上列抗告人因更生事件之保全處分，對於中華民國98年4月24日
本院97年度消債更字第374號裁定提起抗告，本院裁定如下：
    主  文
抗告駁回。
抗告程序費用由抗告人負擔。
    理  由
一、本件抗告意旨略以：抗告人前向鈞院聲請保全處分，業經鈞
    院於民國97年11月10日准許，並於98年1月15日延長其期間
    至98年3月10日為止，惟抗告人所聲請之更生程序至98年3月
    10日止尚未裁定，而抗告人所屬之不動產亦奉鈞院以基院慧
    97執清字第1387號民事執行處通知，訂於98年5月5日下午3
    時30分於鈞院民事執行處投標室，就抗告人所有之不動產實
    施第1次公開拍賣，則抗告人之財產已有滅失之虞，惟恐債
    權人受償不公，自應認有保全處分之必要，為此提起本件抗
    告，請求廢棄原裁定且准予抗告人延長保全處分之聲請。
二、按「法院就更生或清算之聲請為裁定前，得因利害關係人之
    聲請或依職權，以裁定為下列保全處分：一、債務人財產之
    保全處分；二、債務人履行債務及債權人對於債務人行使債
    權之限制；三、對於債務人財產強制執行程序之停止；四、
    受益人或轉得人財產之保全處分；五、其他必要之保全處分
    。」、「前項保全處分，除法院裁定開始更生或清算程序外
    ，其期間不得逾60日。」消費者債務清理條例（下稱本條例
    ）第19條第1項、第2項定有明文。揆其立法意旨，無非係為
    防杜債務人之財產減少，維持債權人間之公平受償及使債務
    人有更生重建之機會，故於法院裁定開始更生或清算程序之
    前，有依債權人、債務人或其他利害關係人之聲請或依職權
    為一定保全處分之必要。惟為維護債權人之權益，避免債務
    人惡意利用保全處分，阻礙債權人行使其權利，是以本條例
    第19條第 2項乃設有保全處分之期間限制，且對於保全處分
    期間之延長，除經法院裁定開始更生或清算程序之外，亦僅
    以延長一次為限，且延長期間仍不得逾60日，藉以防止債務
    人一再利用保全處分阻礙債權人行使其權利。
三、經查，抗告人聲請更生，前經原審於97年11月10日裁定保全
    處分在案，嗣於98年 1月15日，原審復依抗告人之聲請裁定
    延長保全處分，是抗告人之保全處分既已經原審以裁定延長
    一次，揆諸前揭說明，延長保全處分僅以一次為限，且延長
    保全處分期間屆滿後，即不得再為延長，以免抗告人藉由保
    全處分阻礙債權人行使權利。故抗告人於98年4月23日再行
    提出延長保全處分之聲請，於法自屬不合，不應准許。從而
    ，原審以抗告人再次聲請延長保全處分不合法為由予以駁回
    ，核屬適法，並無違誤，抗告人猶執前詞指摘原裁定不當，
    求予廢棄並准予延長保全處分，洵屬無據，應予駁回。
四、依消費者債務清理條例第15條，民事訴訟法第 495條之1第1
    項、第449條第1項、第95條、第78條，裁定如主文。
中    華    民    國    98    年    6    月    6    日
                  審判長法  官  李媛媛
                        法  官  王翠芬
                        法  官  林玉珮
以上正本係照原本作成。
本件裁定不得再抗告。
中    華    民    國    98    年    6    月    6    日
                        書記官  洪福基


司法院資訊處製作；財團法人民間司法改革基金會備份。
